tr: Hava entegrasyon özelliği: Uyumlu (verici isteğe bağlı); Entegre (verici dahil); Hava entegrasyonu yok; Diğer
nl: Integratiecapaciteit lucht: Compatibel (zender optioneel); Geïntegreerd (zender inbegrepen); Niet luchtgeïntegreerd; Overig
ko: 에어 통합 기능: 호환 가능(트랜스미터 선택 사항); 통합형(트랜스미터 포함); 에어 인티그레이션 미지원; 기타
da: Funktionalitet til luftintegration: Kompatibel (sender valgfri); Integreret (sender medfølger); Ikke luftintegreret; Anden
cs: Funkce integrace vzduchu: Kompatibilní (vysílač volitelný); Integrované (vysílač součástí balení); Bez vzduchové integrace; Ostatní
bg-BG: Възможност за интеграция с въздушна система: Съвместим (трансмитерът е опционален); Вграден (трансмитерът е включен); Без въздушна интеграция; Други
pt-BR: Funcionalidade de integração aérea: Compatível (transmissor opcional); Integrado (transmissor incluído); Não integrado ao ar; Outros
zh-TW: 空氣整合功能: 相容 (發射器為選配); 內建 (含發射器); 無氣體整合; 其他
sk-SK: Schopnosť integrácie vzduchu: Kompatibilné (vysielač voliteľný); Integrované (vrátane vysielača); Bez integrácie vzduchu; Iné
en: Air integration capability: Compatible (transmitter optional); Integrated (transmitter included); Not air integrated; Other
it: Integrazione dell'aria: Compatibile (trasmettitore opzionale); Integrato (trasmettitore incluso); Aria non integrata; Altro
sl-SI: Možnost integracije zraka: Združljivo (oddajnik po izbiri); Integrirano (oddajnik vključen); Brez zračne integracije; Drugo
ja: 空気統合機能: 対応 (トランスミッター別売); 統合型 (トランスミッター付属); エアーインテグレーション非対応; その他
hu: Levegőintegrációs képesség: Kompatibilis (jeladó opcionális); Integrált (jeladó mellékelve); Nem levegőintegrált; Egyéb
vi: Khả năng tích hợp khí nén: Tương thích (bộ phát tùy chọn); Tích hợp (bao gồm bộ phát); Không tích hợp khí; Khác
ro-RO: Capacitate de integrare a aerului: Compatibil (transmițător opțional); Integrat (transmițător inclus); Fără integrare aer; Altele
fr: Compatibilité avec l’intégration d’air: Compatible (émetteur en option); Intégré (émetteur inclus); Non intégré; Autre
hr-HR: Mogućnost integracije zraka: Kompatibilno (odašiljač je opcijski); Integrirano (odašiljač uključen); Bez integracije zraka; Ostalo
nb: Luftintegrasjon funksjonalitet: Kompatibel (sender valgfritt); Integrert (sender inkludert); Ikke luftintegrert; Annet
sv: Luftintegrationskapacitet: Kompatibel (sändare som tillval); Integrerad (sändare ingår); Inte luftintegrerad; Övrigt
fi: Ilman integrointiominaisuus: Yhteensopiva (lähetin valinnainen); Integroitu (lähetin sisältyy); Ei ilmaintegroitu; Muu
lt-LT: Oro integravimo funkcija: Suderinamas (siųstuvas pasirinktinai); Integruotas (siųstuvas pridedamas); Be oro slėgio integracijos; Kita
ru: Возможность интеграции с воздушной системой: Совместимо (передатчик опционально); Интегрировано (передатчик в комплекте); Без воздушной интеграции; Другое
pl: Możliwość integracji powietrza: Kompatybilny (nadajnik opcjonalnie); Zintegrowany (nadajnik w zestawie); Bez integracji gazowej; Inne
de: Luftintegrationsfunktion: Kompatibel (Sender optional); Integriert (Sender im Lieferumfang enthalten); Nicht luftintegriert; Andere
pt-PT: Capacidade de integração de ar: Compatível (transmissor opcional); Integrado (transmissor incluído); Sem integração de ar; Outro
el: Ικανότητα ενσωμάτωσης αέρα: Συμβατό (ο πομπός είναι προαιρετικός); Ενσωματωμένο (περιλαμβάνεται πομπός); Χωρίς ενσωμάτωση αέρα; Άλλο
th: ความสามารถในการเชื่อมต่อระบบลม: รองรับ (มีหรือไม่มีทรานสมิตเตอร์ก็ได้); ในตัว (รวมทรานสมิตเตอร์); ไม่ผสานรวมระบบวัดอากาศ; อื่นๆ
es: Capacidad de integración de aire: Compatible (transmisor opcional); Integrado (transmisor incluido); Sin integración de aire; Otro
zh-CN: 气体整合功能: 兼容（发射器可选）; 集成（包含发射器）; 无气体集成; 其他